Config:
  hfst:
    Gen: ../../../src/generator-gt-norm.hfst
    Morph: ../../../src/analyser-gt-norm.hfst
  xerox:
    Gen: ../../../src/generator-gt-norm.xfst
    Morph: ../../../src/analyser-gt-norm.xfst
    App: lookup

Tests:

  Noun - ола: # Noun 'city'

    авалтымаш+N+Sg+Nom: авалтымаш
    авалтымаш+N+Sg+Gen: авалтымашын
    авалтымаш+N+Sg+Dat: авалтымашлан
    авалтымаш+N+Sg+Acc: авалтымашым
    авалтымаш+N+Sg+Cmpr: авалтымашла
    авалтымаш+N+Sg+Com: авалтымашге
    авалтымаш+N+Sg+Ine: авалтымашыште
    авалтымаш+N+Sg+Ill: авалтымашышке
    авалтымаш+N+Sg+Lat: авалтымашеш
    авалтымаш+N+Sg+Abe: авалтымашде
    авалтымаш+N+Pl+Nom: [авалтымаш-шамыч, авалтымаш-влак]
    авалтымаш+N+Pl+Gen: [авалтымаш-шамычын, авалтымаш-влакын]
    авалтымаш+N+Pl+Dat: [авалтымаш-шамычлан, авалтымаш-влаклан]
    авалтымаш+N+Pl+Acc: [авалтымаш-шамычым, авалтымаш-влакым]
    авалтымаш+N+Pl+Cmpr: [авалтымаш-шамычла, авалтымаш-влакла]
    авалтымаш+N+Pl+Com: [авалтымаш-шамычге, авалтымаш-влакге]
    авалтымаш+N+Pl+Ine: [авалтымаш-шамычыште, авалтымаш-влакыште]
    авалтымаш+N+Pl+Ill: [авалтымаш-шамычышке, авалтымаш-влакышке]
    авалтымаш+N+Pl+Lat: [авалтымаш-шамычеш, авалтымаш-влакеш]
    авалтымаш+N+Pl+Abe: [авалтымаш-шамычде, авалтымаш-влакде]
